臺灣高等法院刑事裁定　　　　　　　　　96年度聲字第1916號
聲　請　人
即　被　告　甲○○原名蔡鎮鴻.
上列聲請人因偽造文書案件（96年度上訴字第2477號），聲請本
院法官迴避，本院裁定如下：
    主  文
聲請駁回。
    理  由
一、按聲請法官迴避，係當事人就特定法官承辦特定案件，認該
    法官有刑事訴訟法第十八條第一款「法官有同法第十七條應
    自行迴避情形而不自行迴避」及「法官有同法第十七條以外
    情形，足認其執行職務有偏頗之虞規定之情形」，而向法官
    所屬法院聲請該法官迴避，此觀刑事訴訟法第十八條規定自
    明。又所謂「足認其執行職務有偏頗之虞者」係指法官與訴
    訟關係人具有故舊恩怨等關係，其審判恐有不公平者，或以
    一般通常之人所具有之合理觀點，對於該承辦法官能否為公
    平之裁判，均足產生懷疑，且此種懷疑之發生，存有其完全
    客觀之原因，而非僅出諸當事人自己主觀之判斷者，始足當
    之，最高法院十九年度抗字第二八五號及七十九年度台抗字
    第三一八號判例可資參照。又聲請法官迴避，應以書狀舉其
    原因向法官所屬法院為之；聲請迴避之原因，應釋明之，刑
    事訴訟法第二十條第一項、第二項，亦有明文。再刑事訴訟
    法第十七條第八款所謂「法官曾參與前審之裁判應自行迴避
    者」，係指其對於當事人所聲明不服之裁判，曾經參與，按
    其性質，不得再就此項不服案件執行裁判職務而言，至法官
    曾參與第二審之裁判，經上級審發回更審後，再行參與，其
    前後所參與者，均為第二審之裁判，與曾參與當事人所不服
    之第一審裁判，而再參與其不服之第二審裁判者不同，自不
    在應自行迴避之列（最高法院二十九年上字第三二七六號判
    例意旨參照），故就法官參與前審裁判應迴避之規定，僅限
    於上述之類型，法官參與其他非當事人所聲明不服之裁判，
    不在應自行迴避之列。
二、查聲請人就本案法官承辦之案件（九十六年上訴字第二四七
    七號），如何足認其執行職務有偏頗之虞規定之情形，並未
    舉其原因加以釋明，僅空言謂「為免偏頗」云云，自不符法
    律程式之要件。再本件聲請人主張本案（九十六年度上訴字
    第二四七七號）承審法官許宗和乃本院另案九十五年度上更
    (二)字第二七七號之承審法官，惟許宗和法官前所參與者，如
    係聲請人所聲明不服之本案裁判，業經裁判已不得再聲請迴
    避，亦不符上揭刑事訴訟法所定聲請法官迴避之法定事由。
    綜上，揆諸前揭刑事訴訟法明文及最高法院判例意旨，聲請
    人聲請本件承審法官迴避，於法不合，不能准許，其聲請為
    無理由，應予駁回。
據上論斷，依刑事訴訟法第21條第1項，裁定如主文。
中　　華　　民　　國　　96　　年　　8 　　月　　13　　日
　　　　　　　　　刑事第五庭審判長法　官  吳　敦
  　　　　　　　　　　　　　　　　法  官  陳祐治
        　　　　　　　　　　　　　法  官  吳啟民
以上正本證明與原本無異。
如不服本裁定，應於收受送達後五日內向本院提出抗告狀。
                                  書記官  江采廷
中　　華　　民　　國　　96　　年　　8 　　月　　15　　日
